【裁判字號】    98,消債更,389
【裁判日期】    990112
【裁判案由】    更生事件
【裁判全文】
臺灣士林地方法院民事裁定           98年度消債更字第389號
債  務  人  甲○○
上列債務人聲請更生事件，本院裁定如下：
    主  文
債務人應於本裁定送達後三十日內，補提如附表所示文件及資料
到院。
    理  由
一、按債務人不能清償債務或有不能清償之虞者，得依本條例所
    定更生或清算程序，清理其債務，消費者債務清理條例第3
    條定有明文。又債務人聲請更生時，所提出之財產及收入狀
    況說明書，應表明下列事項，並提出證明文件：一、財產目
    錄，並其性質及所在地。二、最近五年是否從事營業活動及
    平均每月營業額。三、收入及必要支出之數額、原因及種類
    。四、依法應受債務人扶養之人，此觀諸消費者債務清理條
    例第43條第6 項規定自明。次按，債務人聲請更生或清算不
    合程式或不備其他要件者，法院應以裁定駁回之，但其情形
    可以補正者，法院應定期間先命補正，同條例第8 條定有明
    文。且更生之聲請有拒絕提出關係文件者，應駁回之，參諸
    同條例第46條第3 款規定自明。
二、查本件債務人具狀聲請更生，漏未提出如附表所示文件及資
    料到院。爰定期命補正，如逾期未補正，則駁回其聲請。
中    華    民    國    99    年    1     月    12    日
                  民事第二庭  法      官  絲鈺雲
上為正本係照原本作成。
本件不得抗告。
中    華    民    國    99    年    1     月    12    日
                              書  記  官  朱亮彰
附表：
1、債務人自民國96年1 月起迄今郵局及台北富邦銀行存摺封面
   及內頁影本（應補登存摺至本裁定送達日）。
2、債務人應說明自96年12月起至97年1 月間，97年8 月起至97
   年10月間，所有工作內容（含零工、非固定收入、兼職）、
   來源（即僱主）、實際收入金額，並提出薪資單影本及薪資
   轉帳存摺內頁影本（二者皆須提出）。縱未能提出薪資證明
   文件，仍應按月記載大約收入金額。
3、債務人配偶周玫姈最新勞保被保險人投保資料表，96、97年
   綜合所得稅各類所得資料清單及財產歸屬資料清單。自96年
   12 月 起迄今之薪資單及薪資轉帳存摺內頁影本（二者皆須
   提出）。如何與債務人分擔應受扶養人之扶養費，及其實際
   支出之扶養費。若未支出，應釋明其未能支出之原因。
4、所租賃房屋坪數，所有居住成員，如何分擔租金及相關居住
   費用，並提出所有居住成員收入證明，及98年度全年水、電
   、瓦斯、市內電話費繳費明細（向繳費單位申請）。
5、提出適當單據，分別詳列每月債務人個人必要生活費用，家
   庭共同必要生活費用，及子女扶養費之明細、各細項金額及
   其必要性，不得以概括項目及概括金額代之。若未實際支出
   ，不得列入，關於債務人個人必要生活費用亦不得與配偶或
   應受扶養人合併列計。
6、債務人居住於臺北市南港區，依內政部主計處公布98年度臺
   北市每人每月最低生活費為新臺幣（下同）1 萬4558元（包
   含食衣住行育樂醫療雜支等）。又應受扶養人之扶養費依財
   政部公告98年扶養免稅額計算，平均每月為6833元。是債務
   人之每月生活費應不得超過1 萬4558元，應受扶養人江東瀚
   、江東烜之扶養費每人每月不得超過6833元，始為合理。又
   債務人配偶周玟姈年僅44歲，有謀生能力，不應受債務人扶
   養，更應與債務人共同分擔子女扶養費，且應受扶養人江東
   瀚已年滿12歲，江東烜已年滿7 歲，均無須債務人配偶全日
   照顧。惟債務人於積欠高額債務無力清償之情形下，仍每月
   支出4 萬6170元，已超過上開最低生活費標準甚多，甚至超
   過其申請前置協商時所主張之3 萬3000元，債務人顯未撙節
   支出，有不當浪費之情。債務人應說明若經裁定開始更生後
   ，是否同意撙節支出至上開最低生活費標準，其配偶亦應共
   同分擔子女扶養費，若不同意，應詳為說明須合理增加之費
   用明細、各細項金額及必要性。
7、債務人於債權人清冊記載債權人乙○○之本票債權135 萬052
   0 元及19萬6680元，債權發生原因為「當擔保人（連帶保證
   人）」。債務人應說明乙○○之身分證統一編號，可聯絡電
   話，及可送達之地址。債務人應據實說明主債務人之姓名，
   身分證統一編號，可聯絡電話，及可送達之地址，與乙○○
   之關係。債務人與主債務人間之關係，主債務人向乙○○借
   貸之原因，總債權金額，利息、違約金之計給內容，借得金
   額之用途及流向。截至收受本裁定之日止，主債務人及債務
   人、債務人配偶分別已償還之金額，及所餘債權金額。

司法院資訊處製作；財團法人民間司法改革基金會備份。
